臺灣高雄地方法院刑事判決　　　　　　　　　　　　　　九十年度易字第九一五號
　　公　訴　人　臺灣高雄地方法院檢察署檢察官
　　被　　　告　丙○○原名林.
　　選任辯護人　李孟哲
右列被告因詐欺案件，經檢察官提起公訴（八十九年度偵字第二一五八號），本院判
決如左：
    主  文
丙○○共同行使偽造私文書，足以生損害於他人，處有期徒刑貳年；偽造之「宜進長
」印章壹枚、偽造之授權書上之「宜進長」署押及印文各壹枚，均沒收。
    事  實
一、丙○○（原名林明輝）因經商困難財務週轉不靈，於民國八十三年一月間登記在
    丙○○之父林萬成名下坐落在台南縣楠西鄉○○○段五之二號、五之九號、五之
    十號、五之二十號、五之二一號、五之二三號、五之二四號、五之五三號、五之
    五四號、五之五五號、五之五六號等十二筆農地（以下簡稱楠西鄉○○○段十二
    筆土地），因丙○○先後積欠戊○○已達新台幣（下同）九千萬餘元，無法再繼
    續清償欠款本息，不得已而於八十四年十二月間同意由以買賣方式作價移轉登記
    在戊○○所指定之連襟宜進長名下，且由戊○○保管上開十二筆土地之土地所有
    權狀。丙○○為償還其另外之負債，且明知對上開土地已無所有權，遂透過友人
    蔡清雲認識土地掮客己○○，進而認識乙○○，渠二人於八十五年十二月間，經
    由不知情之土地掮客己○○、張世明及林仁川之介紹土地買主辛○○購置上開台
    南縣楠西鄉○○○段十二筆土地。乙○○、丙○○二人為提高上開土地價格以誘
    致辛○○購買，竟與庚○○三人基於偽造私文書及詐欺之犯意聯絡，並共同意圖
    為自己不法之所有，由丙○○、乙○○先虛偽訂立其二人曾於八十五年三月五日
    由乙○○以總價款三億二千萬元向丙○○購買上開之楠西鄉○○○段十二筆土地
    之虛偽土地買賣契約，致辛○○誤以該十二筆土地價值不菲，而有意以三億七千
    萬元購買，乙○○並利用不知情之己○○於八十六年一月十四日，在高雄市○○
    路麥當勞速食店介紹林仁川與甲○○認識，己○○即向甲○○陳稱：渠友人乙○○以三億二千萬元價款向地主丙○○購買該楠西鄉○○○段十二筆土地，並已給
    付七千萬元，但因乙○○經商虧損已無能力再付餘款，希望早日出售該地等語。
    而林仁川亦在旁表示：已尋有買主（辛○○）願以三億七千萬元購買該十二筆土
    地，惟因乙○○已將該土地所有權狀、買賣契約書、商業本票向庚○○質押借款
    五千一百五十萬元，如能代乙○○清償其向庚○○之借款，並取回該十二筆土地
    權狀，乙○○願轉讓該十二筆土地轉售予辛○○之機會，甲○○即可賺取其間買
    賣之差價五千萬元。己○○、林仁川遂於八十六年一月十五日，先透過林仁川友
    人張世明（辛○○之友人）安排甲○○接洽該地買主辛○○，在得知辛○○確實
    有意以三億七千萬元購置該楠西鄉○○○段十二筆土地後，庚○○則再出具由「
    庚○○承諾乙○○如能按期清償五千一百五十萬元之借款，願將楠西鄉○○○段
    十二筆土地所有權狀（該土地所有權狀實係為戊○○持有）、買賣契約書（丙○○與乙○○所訂之虛偽買賣契約書，如前述）、商業本票（乙○○交付庚○○）
    交還乙○○等詞之虛偽事項之承諾書。三人並推由丙○○同時亦出具其所偽造土
    地所有權人宜進長於八十五年三月十五日授權其代理出售之「授權書」，並利用
    不知情之刻印業者盜刻宜進長之印章，蓋於其上，且偽簽宜進長之署押，偽造完
    成後交付予甲○○加以行使，足以生損害於宜進長、甲○○，致甲○○信以為該
    楠西鄉○○○段十二筆土地所有權狀由庚○○處保管，且丙○○亦已取得該十二
    筆土地所有權人宜進長之授權代理出售等不實事項後，甲○○隨即於八十六年一
    月十七日（以下簡稱第一次簽約日）與辛○○相約在台中櫻花建設公司大樓簽約
    ，然因甲○○未能提供該十二筆土地之土地所有權狀原本，丙○○與乙○○復未
    能帶該十二筆土地之所有人宜進長本人到場簽約，故甲○○與辛○○雙方當日即
    未能完成土地買賣簽約程序，然經甲○○當日之要求下，辛○○乃同意交付甲○○一千萬元即期之支票一紙充作預約金（該支票雖當日未能兌現，然辛○○隨後
    已於八十六年一月二十一日交付一千萬元之現款並取回上開一千萬元支票），並
    雙方相約再於八十六年二月五日簽約（以下簡稱第二次簽約日）。丙○○為能順
    利取回該十二筆土地土地所有權狀，以避免事跡敗露，復向甲○○佯稱：須先支
    付部分訂金，始能自庚○○處取回該土地所有權狀原本，致甲○○信其所言，先
    交付丙○○二千萬元，丙○○在取得二千萬元後，隨即於八十六年一月十九日暗
    中連絡戊○○，並表示願再以一億二千五百萬元購回該十二筆土地，丙○○、乙○○與戊○○、宜進長雙方隨即相約在代書丁○○事務所簽立土地買回契約，並
    由丙○○交付甲○○所出具之二千萬元後，戊○○始同意將該十二筆土地所有權
    狀暫交丁○○處保管，惟戊○○甫離開該事務所後，丙○○隨即又返回該事務所
    ，並向丁○○表示其友人有意購買該十二筆土地，而向丁○○索借該十二筆土地
    所有權狀原本，丁○○不疑有他，而交出該十二筆土地所有權狀原本給丙○○，
    丙○○於取得該十二筆土地所有權狀原本後，即交予乙○○，並轉交庚○○後，
    再由庚○○交予甲○○，以資取信甲○○。甲○○見庚○○已交付該十二筆土地
    所有權狀原本，遂於八十六年一月二十七日將其所集資之現款四千一百五十萬元
    加上辛○○先前交付一千萬元現款之預約金，共同匯至台北銀行南門分行帳號0
    0000000000之六號甲○○友人曾錦超帳戶內，再提款五千一百五十萬
    元現金交付庚○○。然因買主辛○○自八十六年一月十七日交付甲○○一千萬元
    預約金後，發覺其中有異，即要張世明於翌日（一月十八日）先前往地主宜進長
    住處，並經宜進長帶其到戊○○處所，始知該十二筆土地前手丙○○與宜進長僅
    以一億二千五百萬元成交，經張世明轉知辛○○該土地先前之成交價後，辛○○
    至此始發覺若與甲○○簽約則將損失過大為由，拒絕再與甲○○簽立土地買賣契
    約。甲○○不甘先後損失六千一百五十萬元（含先前經由林明輝轉交付戊○○二
    千萬元部分），先後查訪得知上情始悉受騙。乙○○、丙○○、庚○○共計詐得
    甲○○四千一百五十萬元。
二、案經甲○○訴由法務部調查局高雄縣調查站函請臺灣高雄地方法院檢察署檢察官
    偵查起訴。
    理  由
一、被告丙○○矢口否認有何右揭偽造文書及詐欺之犯行，辯稱：八十五年三月十五
    日以宜進長為授權人之授權土地買賣授權書是我填寫沒錯，但是有經過戊○○同
    意，與乙○○就右開土地訂立三億二千萬元之買賣合約，他一開始付給我現金六
    百三十萬元，另告訴人甲○○所交付二千萬元支票是經過乙○○轉給我的，當時
    我才知道告訴人也要賺差價，乙○○他跟我買土地是要轉賣賺差價七千萬元，實
    際上我賣給他二億五千萬元，這是一件單純的買賣，庚○○、乙○○及告訴人我
    原本都不認識他，己○○是蔡清雲介紹我們認識云云。
二、經查：
（一）台南縣楠西鄉○○○段五之二號等十二筆農地，原所有權人為林萬成（被告之
父），然被告因生意週轉不靈，自八十三年一月起即陸續先後多次向戊○○借
      款及請戊○○代為清償民間借款本息，及至八十四年十二月間止，含本息已積
      欠戊○○達九千萬餘元，遂由被告於八十四年十二月二十一日同意作價九千萬
      餘元交由戊○○抵償債務，且向銀行設定之第一順位抵押權三千萬元債務亦由
      戊○○承受，因此實際係以一億二千五百萬元承受，並已於八十五年三月七日
      登記為有自耕農資格之宜進長所有之事實，業據證人戊○○於偵訊及本院調查
      時證述在卷，且證人戊○○復證稱：「因為我沒有自耕能力，就指定登記在我
      連襟宜進長名下，目前為止還欠我一億餘元」等語（見本院九十年九月三日訊
      問筆錄），並有楠西鄉○○○段十二筆土地權狀影本在卷可按，而證人戊○○
      復供稱：「當時亦與林明輝訂有協議書，只要他（林明輝）能在八十五年十月
      三十一日前償還借款，我的土地（西鄉○○○段十二筆土地）就要辦回登記在
      他所指定的人員名下，但屆期之前，他告訴我說快賣出去了，事後雙方有口頭
      約定延長至八十五年十二月三十一日止，期間他帶一位姓昌的人來說要與我簽
      約，他付我二千萬元，後來餘款並未給付，其中他曾經開一張二千萬元的支票
      給我，但跳票，事後就沒消息」等語（參同上筆錄），而被告與乙○○二人於
      八十五年十二月間，即透過不知情之土地掮客己○○、張世明及林仁川（另案
      通緝中）之介紹土地買主辛○○予告訴人甲○○之事實，業據證人己○○、張
      世明在另案供述在卷（見台灣高等法院高雄分院八十九年度上易字第六二二號
      卷，以下簡稱二審卷），然被告、乙○○、庚○○為取信於告訴人，即由被告
      未經授權即擅自偽造宜進長已於八十五年三月十五日授權其出售該楠西鄉○○○段十二筆土地之事實，業據告訴人甲○○指述甚詳，並有該授權書影本在卷
      可按。被告雖供稱：「該份授權書（八十五年三月十五日）是我書寫的，但我
      是經戊○○同意後所為‧‧‧，是我代簽、蓋章（宜進長）」等語。惟證人宜
      進長則證稱：「伊並未見過該份授權書」等語（參二審卷）。另證人戊○○亦
      證稱：「我並未授權被告簽發（宜進長）授權書，我雖然同意被告出售土地，
      但我沒有同意他以宜進長名義出具授權，所以宜進長應該也不知道」等語（參
      本院九十年九月三日訊問筆錄），何況右開土地之真正地主戊○○果真有授權
    被告簽立授權書，則豈何須由被告代為？顯見上開授權書係由被告所偽造，以
      資取信告訴人甲○○之事實業已灼然。
（二）又右開十二筆土地之所有權狀，自登記宜進長為所有權人後，則均由戊○○保
      管中之事實，業據證人戊○○證述在卷（同右筆錄）。然庚○○為取信於告訴
      人甲○○，則亦提供其不實承諾書中載有「承諾人（庚○○）於八十五年五月
      十七日將乙○○與林明輝之土地買賣權利向承諾書人（庚○○）借款五千一百
      五十萬元，上列借款在雙方若約定期限內償還該筆借款，立承諾書人（庚○○
      ）願將楠西鄉○○○段十二筆土地所有權狀正本等資料無條件交還」等詞，此
      有庚○○書立之承諾書影本在卷可按。是該十二筆土地權狀既自始均在戊○○
      持有中，則庚○○當時豈有可能持有該十二筆土地之所有權狀原本？況乙○○
      雖供稱：「曾於八十五年五月十七日在台北向庚○○借款五千一百多萬元，當
      時林明輝也在場，我將錢（五千一百五十萬元）交給林明輝，以支付其向林明
      輝購置楠西鄉○○○段十二筆土地部分價款。」云云（參二審卷八十七年五月
      十四日調查筆錄），而庚○○則供稱：「五月十七日當日蔡太太（蔡惠美，經
      另案判處有期徒刑四年）匯五千一百五十萬元分三個戶頭給我，他（乙○○）
      與林明輝到我辦公室拿錢，乙○○拿三袋，林明輝拿兩袋。」云云（參二審卷
      八十七年七月十四日審訊筆錄）。至於被告則稱：「我與乙○○在八十五年三
      月五日訂立該宗（楠西鄉○○○段西鄉○○○段十二筆）土地買賣合約書時，
      乙○○實際僅付我現金六百三十萬元。」等語（參二審卷八十六年七月二十八
      日調查筆錄），且又供稱：「該十二筆土地本來是於八十五年十月底要處理，
      後來又將該土地賣給他（乙○○）收到二千六百三十萬元（惟查其中二千萬元
      部分應係由甲○○所支付並由林明輝轉交戊○○以充購回楠西鄉○○○段十二
      筆土地之訂金）」等語（參二審卷同年九月十日調查筆錄）。經法官質之何以
      僅收取二千六百三十萬元，但願意簽收九千萬元土地買賣價款？則被告又答稱
      ：「我們本來就協調好了」等語（同上日調查筆錄）或「我實際上沒收到七千
      萬元之差價，乙○○叫我簽收，我就簽收」等語（見本院九十一年八月十二日
      審判筆錄）。然而被告曾任建設公司負責人，經商經驗豐富，如非早與乙○○
      、庚○○等人共謀詐欺，豈有他人叫他簽收就簽收之理？再說乙○○既先後僅
      交付被告六百三十萬元，則被告何有以三億二千萬元出售該十二筆土地予乙○○之可能，何況乙○○亦供稱：「其向林明輝購買上開十二筆土地後，事先並
      未曾申請閱覽該十二筆土地之土地登記謄本，且購地後未曾自林明輝處取得任
      何該土地權狀相關資料」等語。又說：「買該土地時並不知道土地是登記為宜
      進長。」等語（參二審卷本院八十八年六月二十二日審理筆錄），足證被告及
      乙○○於八十五年三月五日之土地買賣協議書應屬虛妄，否則何有能購置高達
      三億二千萬元之十二筆土地，乙○○不但事先未查閱該土地登記之所有權人是
      何人，事後亦僅支付少許價金之理？再說證人戊○○亦證稱：「（八十六年）
      一月十五日是林明輝帶乙○○說要買回土地，我說只要一億二千五百萬元的債
      務（林明輝積欠），我就把土地歸還給他（林明輝），後來我們就在丁○○代
      書那邊簽約。」等語（參同上筆錄），是乙○○果真已於八十五年三月五日向
      被告以三億二千萬元購買該段十二筆土地，其何有可能於八十六年一月十九日
      與被告再以一億二千萬元由被告購回之理？故被告與乙○○所訂立之三億二千
      萬元虛偽土地買賣契約，其主要目的應係藉以提高該楠西鄉○○○段十二筆土
      地價值，並欲誘使買主辛○○以高價購地，同時亦誘使告訴人甲○○同意代墊
      款項用以賺取日後土地價轉售之差價五千一百五十萬元之手法，已甚顯明。何
      況被告曾於八十五年三月十五日始偽造宜進長之授權書，業如前述，然其何以
      能在該授權書之日期前（即八十五年三月五日），即與乙○○訂有該楠西鄉○○○段十二筆土地買賣契約書？足見被告與乙○○二人於八十五年三月五日之
      該十二筆土地買賣契約書、宜進長於八十五年三月十五日之授權書及庚○○之
      上開之承諾書，均屬被告、乙○○與庚○○共謀虛偽不實書立之事實，更是明
      顯。因此，被告所辯：其未向告訴人施用詐術手段詐騙其財物云云，尚非可採
      。
（三）又告訴人甲○○因相信被告與乙○○所訂立之土地買賣協議書、被告所出具宜
      進長之授權書及庚○○之承諾書等資料為真實，不疑有假後，隨即於八十六年
      一月十七日與辛○○相約在台中市櫻花建設公司大樓簽約，然因告訴人未能提
      供該十二筆土地之所有權狀原本，被告復未能帶該楠西鄉○○○段十二筆土地
      之所有人宜進長本人到埸簽約，故告訴人甲○○與辛○○雙方當日無法正式書
      立買賣契約之事實，業據當日到場之代書陳虹妤於另案本院證述在卷（見二審
      卷中本院卷第二五二頁背面）。而告訴人與被告辛○○雙方相約再於八十六年
      二月五日簽約，而被告為取回該十二筆土地之所有權狀，以避免事跡敗露，復
      向告訴人佯稱須先支付部分訂金始能取回該土地所有權狀原本，致告訴人信以
      為真，先交付被告二千萬元之事實，業據告訴人甲○○指訴甚詳，核與被告所
      供之情節相符，而被告在取得二千萬元後，隨即於八十六年一月十九日暗中連
      絡戊○○，並表示願再以一億二千五百萬元購回該十二筆土地，被告與戊○○
      、宜進長雙方隨即相約在代書丁○○事務所簽立買賣契約，並由被告交付甲○○所交付之二千萬元後，戊○○始同意將該十二筆土地所有權狀暫交由代書丁○○保管等情，亦據證人戊○○證述在卷。但被告在戊○○甫離開事務所後，
      隨即又返回代書事務所，並向代書丁○○表示其友人有意購買該十二筆土地，
      而向代書丁○○索借該十二筆土地權狀原本，丁○○不疑有他，而交付該十二
      筆土地權狀原本等情，亦據證人丁○○於偵審中證述在卷，並證稱：被告單獨
      又回到事務所來，說買賣金額很大，要找人出錢來買，對方說要看權狀才要拿
      錢出來，他說看完之後就要馬上還我，但事後即未再交還該楠西鄉○○○段十
      二筆土地權狀給我等語（見本院九十年九月三日訊問筆錄），此為被告所承認
      ，且事後戊○○則委託律師發函丁○○催討該楠西鄉○○○段十二筆土地權狀
      之事實，也經証人戊○○證述在卷。而被告取得該楠西鄉○○○段十二筆土地
      權狀後，即轉交予庚○○，再由庚○○交付告訴人等情，亦據告訴人甲○○供
      述在卷，核與證人曾錦超證述相符（二審卷中偵查卷第一三五頁背面）。足見
      被告、乙○○與庚○○三人共同提供上開不實土地買賣契約、授權書、承諾書
      向告訴人甲○○施以詐術騙財之犯行，已甚明確。辯護意旨（見九十一年六月
      十八日刑事聲請暨辯護二狀）強調被告單純透過蔡清雲介紹認識己○○，再認
      識乙○○而訂立買賣契約，嗣後因昌某資金困難，昌某再透過關係認識辛○○
      、告訴人，被告與庚○○、張世明等人俱不認識，而昌某與告訴人、辛○○如
      何洽談等情，被告根本未參與云云，但從上述被告與乙○○、庚○○所使用不
      實文書欺騙告訴人，甚至由被告親自向丁○○代書訛稱暫時借用權狀而將之轉
      交庚○○，再由庚○○交付告訴人方使之陷於錯誤，而詐得現金五千一百五十
      萬元（不含之前交付之二千萬元及告訴人收受辛○○之一千萬元），如此何得
      謂被告非與乙○○、庚○○合謀詐欺？辯護意旨（見九十一年五月三十日刑事
      聲請暨辯護狀）又稱被告若有詐欺情事，何以仍將面額二千萬元支票交予戊○○，且促成戊○○、宜進長出面訂約，俾告訴人取得權狀？但被告知悉若無法
      取得土地所有權狀原本給告訴人過目，告訴人便不會交出鉅款，而未能達到詐
      欺之目的，故除了先向告訴人訛稱須支付部分訂金，始能取回權狀而取得二千
      萬元支票後，再連絡戊○○，向其表示可以購回該十二筆土地，並約在丁○○
      代書事務所簽約，藉由被告所出具之二千萬元後，戊○○始願將該十二筆土地
      之所有權狀原本暫交由代書保管，然後再藉故向代書索借而轉給告訴人，方能
      向告訴人詐得鉅款，已如前述，則其未吞下上開二千萬元，並不足以認定其無
      詐欺之情事。
（四）告訴人甲○○因見庚○○已持有該十二筆土地所有權狀原本，而相信被告、乙○○及庚○○所出具之上開相關不實之資料，遂於八十六年一月二十七日將其
      所有現款四千一百五十萬元加上辛○○先前交付一千萬元現款之預約金，共同
      匯至台北南門分行帳號00000000000之六號甲○○友人曾錦超帳戶
      內，再提款五千一百五十萬元現金交付庚○○，亦經告訴人甲○○指述在卷，
      核與證人曾錦超於偵查中證述：「甲○○有跟我講，他們有一筆土地要賣給櫻
      花建設，但權狀在庚○○處，後來我跟甲○○他丈夫、乙○○、林先生（林明
      輝）一起到台北拿五千一百五十萬元（含辛○○先前所支付一千萬元之預約金
      ）給庚○○，把權狀拿回來。」等語（見二審卷中偵查卷第一三五頁背面），
      並有代償收據影本、領回權狀收據影本等在卷可按。乙○○既明知被告欲以一
      億二千五百萬元向戊○○買回右揭土地來轉賣給他，且知悉告訴人甲○○找到
      買主辛○○欲以三億七千萬元之價格買售該十二筆土地，為何乙○○仍願以三
      億二千萬元之價格向被告買下上開十二筆土地，再以三億一千萬元價格轉賣給
      告訴人甲○○，而由告訴人甲○○再以三億七千萬元之價格轉賣給辛○○，由
      告訴人甲○○從中賺取六千萬元之價差，而乙○○自己卻須損失一千萬元之價
      差？實不合常理。雖被告聲請傳喚證人蔡清雲到庭證稱：被告有土地要賣，我
      介紹他認識己○○，後來己○○告訴我已完成交易，他說已找到台中的乙○○
      來買，乙○○是己○○介紹才認識等語（見本院九十一年八月十二日審判筆錄
      及九十年九月三日訊問筆錄），但此一證詞仍不足為有利於被告之認定，因本
      院係認定被告認識乙○○等人後再為此詐財手段合謀，並不因先前不認識而否
      認此一事實。綜上所述，足見被告所辯，顯係卸責之詞，不足採信。本件事證
      明確，被告與乙○○、庚○○共同詐欺、行使偽造私文書犯行，均堪認定。
三、被告與乙○○、庚○○三人共謀以被告與乙○○所訂立之虛偽不實之「土地買賣
    契約書」及由被告所偽造宜進長之「授權書」、庚○○之土地權狀交還之「承諾
    書」等三項不實之資料，共同加以行使，並利用不知情之土地掮客己○○及辛○○之助理張世明向告訴人甲○○詐取其出售土地價差之金額後，並由告訴人甲○○囑其友人曾錦超將錢交付庚○○，核被告所為，係犯刑法第二百十六條、第二
    百十條之行使偽造私文書罪、第三百三十九條第一項之詐欺取財罪。被告、乙○○與庚○○共謀推由被告冒宜進長之名義偽造宜進長之「授權書」，並由被告偽
    造署押、盜刻宜進長之印章蓋於該授權書，而後由乙○○持之加以行使交付告訴
    人甲○○，取信於告訴人甲○○。被告共同偽造署押、盜刻印章蓋於其上，為偽
    造私文書之階段行為，不另論罪；又被告共同偽造私文書之低度行為，為其後之
    行使偽造私文書之高度行為所吸收，亦不另論罪。被告上開「土地買賣契約書」
    及「承諾書」之內容雖然不實，然並非冒他人名義所偽造，故與偽造文書之構成
    要件不符，無偽造文書之可言，併此敘明。又被告與乙○○、庚○○三人間就上
    開犯行，彼此間互有犯意聯絡及行為分擔，均為共同正犯。公訴人於起訴事實認
    定上開三人與林仁川、己○○、張世明、辛○○等俱為共同正犯，尚有未洽。又
    被告利用不知情之被告己○○、辛○○及張世明向告訴人甲○○聲稱要讓其賺取
    出售土地價差之金額，致告訴人甲○○陷於錯誤交付買賣土地之部分價金及利用
    不知情之刻印業者偽刻宜進長印章，均為間接正犯。被告所犯上開行使偽造私文
    書、詐欺取財罪二罪間，有方法、結果之牽連關係，應從一重之行使偽造私文書
    罪處斷。公訴人雖未就被告所犯行使偽造私文書犯行起訴，然此部份與起訴論罪
    之詐欺取財罪部分，有上述裁判上一罪之關係，檢察官就犯罪事實一部起訴，依
    刑事訴訟法第二百六十七條規定，其效力及於全部，因此該部分為起訴效力所及
    ，本院自得一併審理。審酌被告與乙○○、庚○○三人共同利用右開不實之買賣
    契約書、授權書及承諾書，設計誘使告訴人損失鉅款達六千一百五十萬元，而告
    訴人亦係一時貪念未加以詳查而失慮，致讓渠等有可乘之機，造成重大損失，再
    斟酌被告與乙○○、庚○○三人間之犯罪手段及介入程度，係以乙○○為主要角
    色，被告與庚○○為輔助佐證之用，加以被告確與右開十二筆土地有直接關連，
    尚非如乙○○之流憑空施詐，因此量刑不應比乙○○為重，另被告犯後猶不知悔
    悟，仍飾詞狡辯以被害人自居，犯後態度不佳等一切情狀，爰量處有期徒刑二年
    。其所共同偽造之上開授權書上之「宜進長」署押及印文各一枚，以及偽刻之印
    章一枚，雖未扣案但不能證明業已滅失，均應依刑法第二百十九條規定，併予宣
    告沒收。
據上論斷，應依刑事訴訟法第二百九十九條第一項前段，刑法第二十八條、第二百十
條、第二百十六條、第三百三十九條第一項、第五十五條、第二百十九條，罰金罰鍰
提高標準條例第一條前段，判決如主文。
本案經檢察官朱秋菊到庭執行職務。
中      華      民      國      九十一    年      八      月    三十    日
                                  臺灣高雄地方法院刑事第四庭
                                            法  官 黃建榮
右正本證明與原本無異。
如不服本判決，應於判決送達後十日內，向本院提出上訴狀。
                                            書記官 龔  能
中      華      民      國      九十一    年      九      月     二     日
附錄本判決論罪科刑法條：
刑法第二百一十條
  偽造、變造私文書，足以生損害於公眾或他人者，處五年以下有期徒刑。
刑法第二百一十六條
  行使第二百十條至第二百十五條之文書者，依偽造、變造文書或登載不實事項或使
  登載不實事項之規定處斷。
刑法第三百三十九條第一項
  意圖為自己或第三人不法之所有，以詐術使人將本人或第三人之物交付者，處五年
  以下有期徒刑、拘役或科或併科一千元以下罰金。
